臺灣高雄地方法院刑事判決　　　　　　　　　　　　　九十年度交易字第七八九號
　　公　訴　人　臺灣高雄地方法院檢察署檢察官
　　被　　　告　丙○○
右列被告因公共危險案件，經檢察官聲請簡易判決處刑（九十年度偵字第一七八九三
號），本院高雄簡易庭認不宜以簡易判決處刑，移由普通庭依通常程序審理，本院判
決如左：
    主  文
丙○○服用酒類，不能安全駕駛動力交通工具而駕駛，處拘役拾日，如易科罰金，
以佰元折算壹日；緩刑貳年。
    事  實
一、丙○○於民國九十年八月二十八日晚上二十二時十五分許，在屏東縣九如鄉與友
    人一起飲酒，至同年月二十九日零時五分許，明知其因服用酒類，注意力降低，
    達不能安全駕駛動力交通工具之程度，竟仍駕駛動力交通工具即車牌號碼ＶＱ－
    一三九○號自用小客車行駛，自屏東縣九如鄉出發往旗山方向行駛，嗣於同年月
    二十九日零時十一分許，途經該高雄縣旗山鎮○○○路南勝營區前，為警攔檢以
    酒精測試器檢測其呼氣酒精濃度，測得呼氣所含酒精濃度達每公升○．六九毫克
    ，因而查獲。
二、案經高雄縣警察局旗山分局報請臺灣高雄地方法院檢察署檢察官聲請簡易判決處
    刑，經本院高雄簡易庭認不宜以簡易判決處刑，移由本院刑事庭審理。
    理  由
一、訊據被告對於在右揭時、地於服用酒類後，仍駕駛自用小客車於行經高雄縣旗山
    鎮○○○路南勝營區前，及當場檢測之呼氣酒精濃度為每公升○．六九毫克等事
    實固均坦承不諱，惟仍否認已因服用酒類達不能安全駕駛之程度，辯稱：無記憶
    力不集中之情形云云。惟查：(一)被告於駕車前與友人共同飲酒，酒後駕車返回旗
    山，為警攔檢查獲等情，業經被告於審理中供承明白，核與證人即現場查獲之警
    員乙○○、甲○○所述情節相符。當場檢測之被告呼氣酒精濃度為每公升○．六
    九亳克，亦有酒精濃度檢測單一紙附卷可稽。此等事實均堪認定。(二)按呼氣酒精
    濃度已達每公升○．五五毫克以上，肇事率為一般正常人之十倍，認為已達不能
    安全駕車之標準，此業經法務部八十八年五月十八日以法八八檢字第○○一六六
    九號函告週知，應為絕對不能安全駕駛動力交通工具；且按就醫學文獻所知，酒
    精對人體造成之影響，於呼氣時酒精濃度達每公升○．二五毫克（約合體內血液
    中酒精濃度五○ＭＧ＼ＤＬ或○．○五％）即會輕度中毒，造成輕度協調功能降
    低；呼氣酒精濃度達每公升零點四毫克時，即有感覺障礙；呼氣酒精濃度達每公
    升○．五毫克時（約合體內血液中酒精濃度一○○ＭＧ＼ＤＬ或○．一％）屬輕
    到中度中毒症狀，出現反應較慢、感覺減低、影響駕駛之狀況；此有行政院國軍
    退除役官兵輔導委員會臺北榮民總醫院八十八年八月五日（八八）北總內字第二
    六八六八號函文一紙可據。如前所述，被告為警查獲作酒精濃度測試，其吐氣所
    含酒精濃度之測試已達為每公升○˙六九毫克，足認其駕車之時已有感覺障礙，
    按汽車係高速行駛之動力交通工具，駕駛人於駕駛過程，稍有不慎，即易肇事，
    故汽車駕駛人能安全駕駛之注意力及反應力即不應低於一般程度，被告因服用酒
    類而有感覺障礙，自可認已無法安全駕駛。本件事證明確，被告犯行洵堪認定。
二、核被告所為，係犯刑法第一百八十五條之三服用酒類不能安全駕駛動力交通工具
    而駕駛罪。爰審酌酒精成分對人之意識能力具有不良影響，超量飲酒後會導致對
    週遭事務之辨識及反應能力較平常狀況薄弱，被告服用酒類達不能安全駕駛之程
    度，竟仍駕駛汽車於道路上行駛，對一般往來之人車均生高度危險性，實有可罰
    ，惟念其犯後大致坦承犯行，犯罪後態度尚好，有正常工作，及直系親屬須扶養
    等一切情狀，量處如主文所示之刑，並諭知如易科罰金之折算標準。又被告前未
    曾受有期徒刑以上刑之宣告，因一時失慮，偶罹刑典，事後已坦承犯行，深具悔
    意，經此刑之宣告後，應知警惕而無再犯之虞，本院因認暫不執行其刑為當，予
    以宣告緩刑，用啟自新。
據上論斷，應依刑事訴訟法第二百九十九條第一項前段，刑法第一百八十五條之三、
第四十一條第一項、第七十四條第一項，罰金罰鍰提高標準條例第二條，判決如主文
。
中      華      民      國      九十一    年     一     月    二十一    日
                                  臺灣高雄地方法院刑事第一庭
                                      法  官    郭貞秀
右正本證明與原本無異。
如不服本判決，應於判決送達後十日內，向本院提出上訴狀。
                                  書  記  官    黃國忠
中    華    民    國      九十一      年      一      月      二十二    日
